臺灣臺中地方法院民事裁定　　　　　 99年度司財管字第128號
聲　請　人　台中商業銀行股份有限公司
法定代理人　黃秀男
非訟代理人　王錞熙
受　選任人　古千祥
上列聲請人聲請選任被繼承人陳友美遺產管理人事件，本院裁定
如下：
    主  文
選任古千祥為被繼承人陳友美之遺產管理人。
聲請程序費用由被繼承人陳友美之遺產負擔。
    理  由
一、本件聲請意旨略以：聲請人對被繼承人陳友美（女、民國二
    十八年十一月十日生、生前最後住所：臺中市南屯區○○○
    ○街一一二號十三樓）具有債權，然被繼承人債務尚未清償
    完畢，即於九十九年六月二十日死亡。因被繼承人尚留有遺
    產，惟其繼承人均拋棄繼承，是其繼承人處於有無不明之狀
    態，且親屬會議未於法定期間內選定遺產管理人，致遺產無
    人管理，民事訴訟程序亦因而停止無以進行，自有聲請指定
    遺產管理人，依法踐行公示催告等程序之必要等語。並提出
    貸款契約書影本、債權憑證影本、本院家事法庭拋棄繼承准
    予備查函文、除戶戶籍謄本及繼承系統表等件為證。
二、按繼承開始時，繼承人有無不明，而無親屬會議或親屬會議
    未於一個月內選定遺產管理人者，利害關係人得聲請法院選
    任遺產管理人；又先順序繼承人均拋棄其繼承時由次順序之
    繼承人繼承，其次順序繼承人有無不明或第四順序之繼承人
    均拋棄其繼承者，準用關於無人承認繼承之規定，民法第一
    千一百七十八條第二項、第一千一百七十六條第六項分別定
    有明文。次按遺產管理人之設，旨在管理保存及清算遺產，
    以免遺產散失，是以遺產管理人具有相當之公益色彩；另選
    任遺產管理人，除慮及管理遺產之公平性外，尚須考慮其適
    切性，亦即可對其遺產、遺債之情形瞭解較深，或具法律、
    會計等專業能力，復與遺債債權人無利害共同關係而得忠誠
    處理者，優先選任為宜。
三、經查：
  (一)聲請人主張其為被繼承人陳友美之債權人，被繼承人陳友美
    死亡後所有繼承人均已拋棄繼承，是否仍有應繼承之人不明
    ，且親屬會議未於法定期間內選定遺產管理人等事實，業經
    聲請人提出前揭證據為證，復經本院調取本院九十九年度司
    繼字第一五三一號及第一七六０號拋棄繼承事件卷宗核閱屬
    實，堪信為真實，從而聲請人聲請選任被繼承人之遺產管理
    人，揆諸前揭法條規定，為有理由，應予准許。
  (二)另聲請人主張由古千祥（男、五十二年十月十五日生、住臺
    中市○區○○路二五五號）擔任本件遺產管理人。查古千祥
    為地政士，非但具有專業知識及能力，且與被繼承人所遺遺
    產間無利害關係，若由其擔任本件之遺產管理人，定能秉持
    其專業擔當此具公益性質之職務，並順利達成管理保存及清
    算遺產之任務，且古千祥地政士亦具狀表示同意。執此，本
    院認為由其擔任被繼承人之遺產管理人，應屬妥適，爰指定
    之。
四、依非訟事件法第一百五十七條，裁定如主文。
中    華    民    國   100    年    4     月    18    日
                 家事法庭     司法事務官  林敬程
以上為正本係照原本作成。
如對本裁定抗告，須於裁定送達後十日之不變期間內，向本院提
出抗告狀。
中    華    民    國   100    年    4     月    18    日
                              書  記  官  曾惠雅